【裁判字號】    99,消債更,174
【裁判日期】    990721
【裁判案由】    更生事件
【裁判全文】
臺灣板橋地方法院民事裁定           99年度消債更字第174號
聲  請  人  甲○○
上列當事人聲請消費者債務清理事件，本院裁定如下：
    主        文
聲請人甲○○自中華民國九十九年七月二十一日下午四時起開始
更生程序。
本件命司法事務官進行更生程序。
    理        由
一、按法院開始更生程序之裁定，應載明其年、月、日、時，並
    即時發生效力；法院裁定開始更生或清算程序後，得命司法
    事務官進行更生或清算程序，消費者債務清理條例第45條第
    1 項、第16條第1 項前段分別定有明文。
二、本件聲請意旨略以：聲請人負欠債務總額新臺幣1,662,483
    元，有不能清償債務情事，前於97年4 月間提出債權人清冊
    ，以書面向最大債權金融機構聯邦商業銀行股份有限公司（
    下稱聯邦銀行）請求共同協商債務清償方案，惟聲請人之每
    月收入僅有24,000元，須負家庭生活費用及2 名女兒之扶養
    費用，債權人又未同意暫緩強制執行程序，協商因而未成立
    ，聲請人於99年4 月又再度申請前置協商，惟遭聯邦銀行以
    資格不符為由退件，聲請人確有不能清償債務之事實，爰請
    求裁定准予更生等語。
三、經查，聲請人主張之上開事實，業據其提出財產及收入狀況
    說明書、債權人清冊，以及三軍軍官俱樂部薪資明細單、聲
    請人暨受扶養人之財政部臺灣省北區國稅局96至97年度綜合
    所得稅各類所得資料清單、財政部臺灣省北區國稅局財產歸
    屬資料清單、勞工保險被保險人投保資料表、財團法人金融
    聯合徵信中心債權人清冊、房屋租賃契約書、台灣自來水股
    份有限公司水費收據、台灣電力公司電費收據、中華電信股
    份有限公司板和營運處繳費證明單及繳費通知、前置協商退
    件通知函等件影本為證，另聲請人於99年4 月間向最大債權
    銀行請求前置協商遭退件等情，復經聯邦銀行股份有限公司
    於99年7 月9 日以民事陳報狀陳明退件理由為：「債務人已
    為申請過前置協商不成立客戶，不符合此機制之申請資格」
    。顯見聲請人確已向最大債權銀行請求前置協商而不成立，
    本件又查無聲請人有消費者債務清理條例第6 條第3 項、第
    8 條或第46條各款所定駁回更生聲請之事由存在，是本件更
    生聲請，應屬有據，爰裁定如主文。
四、至於聲請人於更生程序開始後，應另提出足以為債權人會議
    可決或經法院認為公允之更生方案以供採擇，俾免更生程序
    進行至依消費者債務清理條例第61條規定應行清算之程度，
    附此敘明。
中    華    民    國    99    年    7     月    21    日
                  民事第三庭法  官  張紫能
以上正本係照原本作成
本裁定不得抗告
中    華    民    國    99    年    7     月    21    日
                            書記官  蔡佳容

司法院資訊處製作；財團法人民間司法改革基金會備份。
